【裁判字號】    89,訴緝,30
【裁判日期】    900620
【裁判案由】    煙毒等
【裁判全文】
臺灣彰化地方法院刑事判決                          八十九年度訴緝字第三號
    公  訴  人  臺灣彰化地方法院檢察署檢察官
    被      告  甲○○
右列被告因煙毒案件，經檢察官提起公訴（八十六年度偵字第一０六九六號、八十七
年度偵字第二五七號、第八四０號），及聲請併案審理（八十七年度偵字第一０七三
０號、八十九年度毒偵字第六一九號、第三０一二號、第五四二五號）本院判決如左
：
    主  文
甲○○連續施用第二級毒品，累犯，免刑，扣案之第二級毒品安非他命拾貳包（毛重
參拾一點捌公克）、壹包（毛重壹點柒公克）、陸包（毛重捌拾參點參公克）、大麻
壹包（淨重零點零點壹伍公克）沒收銷燬之，吸食器貳個、玻璃吸食器肆個、搗碎器
壹個、空塑膠袋壹個均沒收。
    事  實
一、甲○○前曾於民國八十三年間、八十四年間違反麻醉藥品管理條例案件，經臺灣
    高等法院臺中分院判決有期徒刑七月確定，甫於八十五年十月二十五日執行完畢
    ，詎不知悔改，於八十六年十二月二十一日起至八十九年十月二十四日，基於概
    括之犯意，連續在彰化縣員林鎮百山附近及同鎮○○路○段二六二巷二十六號
    等處所施用第二級毒品毒品安非他命，分別於八十六年一月一日在彰化縣員林鎮
    ○○路○段四三六號為警查獲，並扣得安非他命十二包（毛重三十一點八公克）
    、吸食器二個、搗碎器一個、空塑膠袋一個等物；及八十七年十一月二十三日在
    同鎮○○路○段二六二巷二十六號為警查獲；另於八十九年一月二十四日十二時
    許，在彰化縣社頭鄉○○路○段一八八號之六為警查獲；及於八十九年六月四日
    下午三時三十分許，在彰化縣芬園鄉○○路○段九六六號為警查獲，並扣得安非
    他命一包（毛重一點七公克）；及於八十九年十月二十四日下午五時五十分許，
    在彰化縣員林鎮○○街二十一號前為警查獲，並扣得大麻一包（淨重零點零點一
    五公克）、安非他命六包（毛重八十三點三公克）、玻璃吸食器四個等物。
二、案經彰化縣警察局溪湖分局、員林分局報請台灣彰化地方法院檢察署檢察官偵查
    起訴，及移送併辦，由本院裁定送觀察勒戒，認有繼續施用毒品傾向，再裁定施
    以強制戒治，執行期滿。
    理  由
一、右開犯罪事實，業經被告甲○○於本院審理中坦承不諱，且其於查獲時所採尿液
    經送驗結果確呈安非他命陽性反應，有法務部調查局八十七年二月十六日000
    00000號檢驗通知書、彰化縣衛生局八十七年一月九日煙檢字第８７００４
    ８號、八十七年十一月二十六日煙檢字第８７２６１２號、八十九年一月二十九
    日煙檢字第８９０２５４號、八十九年六月九日煙檢字第８９２１１８號、八十
    九年十一月四日煙檢字第８９４０６０號函附卷足按，扣案之煙草確為大麻（淨
    重零點零點一五公克）無訛，亦有法務部調查局鑑定通知書在卷足證；亦有上開
    扣案之毒品及施用毒品器具可資憑佐，足徵被告之自白顯與事實相符，本件事證
    明確，被告犯行堪以認定。
二、被告行為後，毒品危害防制條例已於八十七年五月二十日公布，自同月二十二日
    起施行，以之與行為時之肅清煙毒條例及麻醉藥品管理條例相比較結果，以裁判
    時之新法即毒品危害防制條例之規定有利於被告，自應適用該新法。核被告所為
    ，係犯毒品危害防制條例第十條第二項之施用第二級毒品罪。又被告施用前後持
    有第二級毒品安非他命之低度行為，應為施用之高度行為所吸收，不另論罪。被
    告先後多次犯行，時間緊接，犯罪構成要件相同，顯均係基於概括犯意為之，為
    連續犯，至公訴人移送併辦被告施用第二級毒品部份，雖未據起訴，惟本院認分
    別與起訴有罪部分有連續犯關係，屬裁判上一罪，為法律上同一案件，依刑事訴
    訟法第二百六十七條檢察官就犯罪事實一部起訴者，其效力及於全部之規定，本
    院自得一併加以審究，附此敘明。次查，被告前曾於民國八十三年間、八十四年
    間違反麻醉藥品管理條例案件，經臺灣高等法院臺中分院判決有期徒刑七月確定
    ，甫於八十五年十月二十五日執行完畢，有台灣彰化地方法院檢察署刑案資料查
    註紀錄表、本院被告全國前案紀錄表等在卷可按，其於有期徒刑執行完畢後，五
    年內再犯有期徒刑以上之罪，為累犯。又被告經本院依職權裁定送觀察勒戒後，
    認有繼續施用毒品傾向，再裁定施以強制戒治，後經台灣雲林戒治所報請停止戒
    治處分，本院並已將被告裁定停止戒治，所餘戒治期間，付保護管束，又再撤銷
    停止戒治，繼續施以強制戒治至期滿，分別有本院強制戒治、停止戒治、撤銷停
    止戒治裁定，及被告強制戒治執行完畢亦有臺灣嘉義戒治所九十年五月七日９０
    嘉戒治名出通字０５３９９號執行完畢出所通知書等附卷可考，應依法為免刑之
    判決。扣案之上揭大麻、安非他命應依毒品危害防制條例第十八條第一項前段，
    無論是否為被告所有，宣告沒收銷燬之，扣案之上揭施用毒品器具為被告所有供
    本件犯罪所用之物，應依刑法第三十八條第一項第二款宣告沒收。
據上論斷，應依刑事訴訟法第二百九十九條第一項但書，毒品危害防制條例第十條第
二項、第十八條第一項前段、第二十條第二項前段、第三十五條第三款，刑法第十一
條前段、第二條第一項前段、第五十六條、第四十七條、第三十八條第一項第二款，
判決如主文。
中    華    民    國     九十     年      六      月       二十         日
                                臺灣彰化地方法院刑事第一庭
                                    法      官  吳  俊  螢
右正本證明與原本無異。
如不服本判決，應於送達後十日內向本院提出上訴狀(須附繕本)。
                                    法院書記官  莊  素  美
中    華    民    國    九十    年      六      月        二十六        日
毒品危害防制條例第十條：
施用第一級毒品者，處六月以上五年以下有期徒刑。
施用第二級毒品者，處三年以下有期徒刑。


司法院資訊處製作；財團法人民間司法改革基金會備份。
